臺灣高等法院臺中分院刑事裁定　
111年度聲字第2130號
聲  請  人  臺灣高等檢察署臺中檢察分署檢察官     
受  刑  人  李奇勳



上列聲請人因受刑人數罪併罰有二裁判以上，聲請定其應執行之
刑（聲請案號：111年度執聲字第905號），本院裁定如下：
    主    文
李奇勳因犯如附表所示各罪所處之刑，應執行有期徒刑玖年肆月
。
    理    由
一、聲請意旨略以：受刑人李奇勳（下稱受刑人）因犯如附表所
    示之各罪，經本院先後判處如附表所示之罪刑，均經分別確
    定在案，上開數罪有刑法第50條第1項但書所列之情形，惟
    受刑人已請求應依刑法第53條、第51條第5款、第50條第2項
    規定定應執行刑，爰聲請定其應執行之刑等語。
二、按刑法第50條規定「裁判確定前犯數罪者，併合處罰之。但
    有下列情形之一者，不在此限：得易科罰金之罪與不得易
    科罰金之罪。得易科罰金之罪與不得易服社會勞動之罪。
    得易服社會勞動之罪與不得易科罰金之罪。得易服社會勞
    動之罪與不得易服社會勞動之罪。前項但書情形，受刑人請
    求檢察官聲請定應執行刑者，依第51條規定定之」，是以，
    合於數罪併罰之數罪，有刑法第50條第1項但書所列情形，
    須經受刑人請求檢察官聲請，始得依刑法第51條第5款之規
    定定其應執行之刑。
三、經查，受刑人前於民國110年間因販賣毒品、轉讓禁藥等案
    件，經臺灣臺中地方法院（下稱臺中地院）以110年度訴字
    第1184號判決分別就販賣毒品部分（即原判決附表一編號1
    至3）分別判處有期徒刑15年6月、15年2月、5年4月，並合
    併定應執行有期徒刑16年；就轉讓禁藥部分（即原判決附表
    二編號1至2）分別判處有期徒刑4月（共2罪），並合併定應
    執行有期徒刑7月，受刑人不服提起上訴後，經本院以110年
    度上訴字第2173號判決將原判決附表一編號1、2部分撤銷，
    分別改判處有期徒刑8年(共2罪)，並就販賣毒品部分合併改
    定應執行有期徒刑9年，其餘部分上訴駁回，受刑人不服再
    提起上訴，經最高法院以111年度台上字第2516號判決將其
    上訴駁回而確定（如附表編號1至5所示）。有前揭判決書及
    臺灣高等法院被告前案紀錄表各1份在卷可稽。其中如附表
    編號1至3所示之部分，為不得易科罰金、不得易服社會勞動
    之罪；如附表編號4至5所示之部分，為不得易科罰金、得易
    服社會勞動之罪，屬刑法第50條第1項但書各款之情形。茲
    檢察官係依受刑人之請求而聲請定其應執行之刑，有111年1
    0月3日之臺灣臺中地方檢察署刑法第50條第1項但書案件是
    否請求定應執行刑調查表1份在卷足憑（見本院卷第9頁），
    本院依上開等規定審核後，認檢察官本件聲請為正當，應定
    其應執行之刑。
四、又法律上屬於自由裁量之事項，並非概無法律性之拘束。自
    由裁量係於法律一定之外部性界限內（以定執行刑言，即不
    得違反刑法第51條之規定），使法官具體選擇以為適當之處
    理；因此在裁量時，必須符合所適用之法規之目的。更進一
    步言，須受法律秩序之理念所指導，此亦即所謂之自由裁量
    之內部性界限。關於定應執行之刑，既屬自由裁量之範圍，
    其應受此項內部性界限之拘束，要屬當然（最高法院80年台
    非字第473號判決意旨參照）。受刑人所犯如附表所示各罪
    ，其中如附表編號1至3之部分，業經本院以110年度上訴字
    第2173號判決定應執行有期徒刑9年確定；如附表編號4至5
    之部分，業經臺中地院以110年度訴字第1184號判決定應執
    行有期徒刑7月確定，有上開刑事判決及臺灣高等法院被告
    前案紀錄表各1份存卷可佐。上開刑事裁判所定應執行之刑
    ，雖將因本院所為之本件定應執行刑裁定而當然失效，惟揆
    諸前揭說明，經本院審核相關案卷、考量自由裁量之範圍應
    受內部性界限之拘束（即法律秩序之理念及法律目的之內部
    性界限）及不利益變更禁止原則，避免本件定應執行刑後反
    較定應執行刑之前更不利於受刑人，並衡酌定應執行刑之基
    本原則及受刑人人格、所犯各罪侵害法益之異同、對侵害法
    益之加重效應及時間、空間之密接程度，刑罰邊際效應隨刑
    期而遞減及行為人所生痛苦程度隨刑期而遞增，考量受刑人
    復歸社會之可能性，以及經徵詢後其未對於本件定應執行刑
    表示意見，而為整體評價後，爰定其應執行之刑如主文所示
    。　
據上論斷，應依刑事訴訟法第477條第1項，刑法第50條第1項但
書、第2項、第53條、第51條第5款，裁定如主文。　　
中　　華　　民　　國　　111 　年　　11　　月　　3 　　日
            刑事第九庭   審判長法　官　紀  文  勝
                               法　官  姚  勳  昌
                               法　官  紀  佳  良 
以上正本證明與原本無異。
如不服本裁定，應於收受送達後5日內向本院提出抗告書狀（須
附繕本）。因疫情而遲誤不變期間，得向法院聲請回復原狀。  

                               書記官  洪  鴻  權  
　　　　　　　　　　　　　　　 
中　　華　　民　　國　　111 　年　　11　　月　　3 　　日

附    表：
編           號           1           2          3 罪           名  毒品危害防制條例 毒品危害防制條例 毒品危害防制條例 宣     告    刑  有期徒刑8年 有期徒刑8年 有期徒刑5年4月 犯  罪   日  期  110年3月24日 110年4月17日 110年3月16日 偵查（自訴）機關年  度  案 號  臺灣臺中地方檢察署110年度偵字第14102號等 臺灣臺中地方檢察署110年度偵字第14102號等 臺灣臺中地方檢察署110年度偵字第14102號等 最後事實審 法        院 臺灣高等法院臺中分院 臺灣高等法院臺中分院 臺灣高等法院臺中分院  案        號 110年度上訴字第2173號 110年度上訴字第2173號 110年度上訴字第2173號  判 決  日 期 111年3月10日 111年3月10日 111年3月10日 確定判決 法        院 最高法院 最高法院 最高法院  案        號 111年度台上字第2516號 111年度台上字第2516號 111年度台上字第2516號  判        決確 定  日 期 111年7月7日 111年7月7日 111年7月7日 是 否 為 得 易科罰 金 之 案件  不得易科罰金 不得易服社會勞動 不得易科罰金 不得易服社會勞動 不得易科罰金 不得易服社會勞動 備           註  臺灣臺中地方檢察署111年度執字第8947號(編號1至3前經本院以110年度上訴字第2173號判決定應執行有期徒刑9年確定） 臺灣臺中地方檢察署111年度執字第8947號(編號1至3前經本院以110年度上訴字第2173號判決定應執行有期徒刑9年確定） 臺灣臺中地方檢察署111年度執字第8947號(編號1至3前經本院以110年度上訴字第2173號判決定應執行有期徒刑9年確定） 


編           號           4          5  罪           名  藥事法 藥事法  宣     告    刑  有期徒刑4月 有期徒刑4月  犯  罪   日  期  110年3月12日 110年4月中某日  偵查（自訴）機關年  度   案   號  臺灣臺中地方檢察署110年度偵字第14102號等 臺灣臺中地方檢察署110年度偵字第14102號等  最後事實審 法        院 臺灣高等法院臺中分院 臺灣高等法院臺中分院   案        號 110年度上訴字第2173號 110年度上訴字第2173號   判 決  日 期 111年3月10日 111年3月10日  確定判決 法        院 最高法院 最高法院   案        號 111年度台上字第2516號 111年度台上字第2516號   判        決確 定  日 期 111年7月7日 111年7月7日  是否 為 得 易科罰 金 之 案  件  不得易科罰金 得易服社會勞動 不得易科罰金 得易服社會勞動  備           註    臺灣臺中地方檢察署111年度執字第8948號（編號4至5，前經臺中地院以110年度訴字第1184號刑事判決定應執行有期徒刑7月確定） 臺灣臺中地方檢察署111年度執字第8948號（編號4至5，前經臺中地院以110年度訴字第1184號刑事判決定應執行有期徒刑7月確定)